臺灣新北地方法院刑事判決
111年度審交易字第1268號
公  訴  人  臺灣新北地方檢察署檢察官
被      告  楊清順



上列被告因公共危險案件，經檢察官提起公訴（111年度偵字第4
4655號），被告於準備程序進行中就被訴事實為有罪之陳述，經
告以簡式審判程序之旨，並聽取當事人之意見後，本院裁定進行
簡式審判程序並判決如下：
    主  文
楊清順吐氣所含酒精濃度達每公升零點二五毫克以上而駕駛動力
交通工具，處有期徒刑參月，併科罰金新臺幣貳萬元，有期徒刑
如易科罰金，罰金如易服勞役，均以新臺幣壹仟元折算壹日。
    事實及理由
一、本件犯罪事實及證據，除證據部分另補充「被告楊清順於本
    院準備程序及審理中之自白」外，餘均引用如附件起訴書之
    記載。
二、核被告所為，係犯刑法第185條之3第1項第1款之駕駛動力交
    通工具，吐氣所含酒精濃度達每公升0.25毫克以上罪。就被
    告之前科紀錄是否構成累犯一節，檢察官並未提出主張並具
    體指出證明方法，參酌最高法院刑事大法庭110年度台上大
    字第5660號裁定意旨，本院毋庸依職權為調查及認定，併此
    敘明。
三、爰審酌被告明知酒精成分對人的意識及反應能力具有不良影
    響，於飲酒後呼氣酒精濃度已高達每公升0.54毫克，猶貿然
    騎乘普通重型機車上路，枉顧自身及公眾往來之交通安全，
    且被告前於民國110、111年有2次犯服用酒類致不能安全駕
    駛動力交通工具罪之前科紀錄（有其前案紀錄表在卷可佐）
    ，而又再犯本件公共危險案件，實有不該；惟念其犯後坦承
    犯行，態度尚可，另審酌被告於案發前飲用之酒類飲品為清
    酒、啤酒，酒駕駕駛動力交通工具為普通重型機車，暨其智
    識程度為國中畢業（見其個人戶籍資料），自陳其為低收入
    戶、入監前無工作，無需扶養之人之生活狀況（見本院簡式
    審判筆錄第2、4頁），以及被告經警盤查前尚無實際發生其
    他車禍肇事等一切情狀，量處如主文所示之刑，並諭知易科
    罰金及易服勞役之折算標準，以示懲儆。
據上論斷，應依刑事訴訟法第273條之1第1項、第299條第1 項前
段、第310 條之2、第454 條第2項，判決如主文。
本案經檢察官楊凱真偵查起訴，由檢察官王佑瑜到庭執行公訴。
中    華    民    國   111    年    12    月    15    日
                  刑事第二十三庭  法  官  朱學瑛
上列正本證明與原本無異。
如不服本判決，應於判決送達後20日內敘明上訴理由，向本院提
出上訴狀(應附繕本)，上訴於臺灣高等法院。其未敘述上訴理由
者，應於上訴期間屆滿後20日內向本院補提理由書「切勿逕送上
級法院」。
                                  書記官  盧姿妤
中    華    民    國   111    年    12    月    15    日
附錄本案論罪科刑法條全文：
中華民國刑法第185條之3
駕駛動力交通工具而有下列情形之一者，處 3 年以下有期徒刑
，得併科 30 萬元以下罰金：
一、吐氣所含酒精濃度達每公升零點二五毫克或血液中酒精濃度
    達百分之零點零五以上。
二、有前款以外之其他情事足認服用酒類或其他相類之物，致不
    能安全駕駛。
三、服用毒品、麻醉藥品或其他相類之物，致不能安全駕駛。
因而致人於死者，處 3 年以上 10 年以下有期徒刑，得併科 2
百萬元以下罰金；致重傷者，處 1 年以上 7 年以下有期徒刑，
得併科 1 百萬元以下罰金。
曾犯本條或陸海空軍刑法第 54 條之罪，經有罪判決確定或經緩
起訴處分確定，於十年內再犯第 1 項之罪因而致人於死者，處
無期徒刑或 5 年以上有期徒刑，得併科 3 百萬元以下罰金；致
重傷者，處 3 年以上 10 年以下有期徒刑，得併科 2 百萬元以
下罰金。

附件：
臺灣新北地方檢察署檢察官起訴書
                                    111年度偵字第44655號
　　被　　　告　楊清順　男　70歲（民國00年0月00日生）
　　　　　　　　　　　　住新北市○○區○○路0段00巷00○0
　　　　　　　　　　　　　號
　　　　　　　　　　　　居新北市○○區○○街00號
　　　　　　　　　　　　國民身分證統一編號：Z000000000號
上列被告因公共危險案件，業經偵查終結，認應提起公訴，茲將
犯罪事實及證據並所犯法條分敘如下：
　　　　犯罪事實
一、楊清順於民國111年9月9日13時30分許起至同日13時40分許
    止，在新北市○○區○○路0段0號工廠，飲用酒類後，明知酒後
    不得駕駛動力交通工具，仍基於酒後駕駛動力交通工具之犯
    意，於同日16時10分許，騎乘車牌號碼000-000號普通重型
    機車上路，嗣於同日16時20分許，在新北市○○區○○路0段0號
    前，為警盤查，於同日16時36分許，對其施以酒精濃度吐氣
    檢測，測得其吐氣所含酒精濃度達每公升0.54毫克，始悉上
    情。
二、案經新北市政府警察局樹林分局報告偵辦。
　　　　證據並所犯法條
一、證據清單：
編號  證據名稱 待證事實  1 被告楊清順於警詢及偵查中之自白 被告坦承於上揭時、地飲用酒類後，仍騎乘機車上路之事實。 2 酒精測定紀錄表、財團法人工業技術研究院呼氣酒精測試器檢定合格證書、新北市政府警察局呼氣酒精濃度檢測暨拒測法律效果確認單、新北市政府警察局舉發違反道路交通管理事件通知單影本 證明被告於上揭時、地，為警測得其吐氣所含酒精濃度達每公升0.54毫克之事實。 
二、核被告所為，係犯刑法第185條之3第1項第1款之駕駛動力交
    通工具而有吐氣所含酒精濃度達每公升零0.25毫克以上之罪
    嫌。
三、依刑事訴訟法第251條第1項提起公訴。
  　此　致
臺灣新北地方法院
中　　華　　民　　國　 111　　年　　10　　月　　3 　　日
　　　　　　　　　　　　　　　檢　察　官  楊凱真